臺灣高等法院臺中分院刑事判決　　　　 94年度上易字第864號
上　訴　人　臺灣臺中地方法院檢察署檢察官
被　　　告　乙○○
選任辯護人　李岳霖　律師
上列上訴人因被告違反商標法案件，不服臺灣臺中地方法院94年
度豐簡上字第101號，中華民國94年4月27日第一審判決（聲請簡
易處刑案號：臺灣臺中地方法院檢察署 93年度偵字第15257號）
，提起上訴，本院判決如下：
    主 　　 文
上訴駁回。
    理 　　 由
一、本案經本院審理結果，認第一審判決被告乙○○（以下簡稱
    為被告）無罪並無不當，應予維持，並引用第一審判決書所
    記載之理由（如附件）。
二、本件公訴人係依據告訴人貴婷國際流行服飾有限公司（以下
    簡稱為告訴人）之請求，以：依據經濟部智慧財產局於民國
    （下同）九十三年四月二十八日經授智第00000000
    00－0號公告之「混淆誤認之虞」審查基準第５．２．３
    點規定，判斷商標近似，應以商標圖樣整體為觀察，此乃係
    由於商標呈現在商品、服務之消費者眼前的是整體圖樣，而
    非割裂為各部分別呈現，又於基準中亦提到另有所謂「主要
    部分」觀察，此係認為商標雖然係以圖樣整體呈現，然而商
    品、服務之消費者關注或者事後留在印象中的，可能是其中
    較為顯著的部分，此一顯著的部分即屬主要部分，觀諸本案
    「ＪＯＪＯＢＡ」商標與告訴人所有之「ＮＡＴＵＲＡＬＬ
    Ｙ　ＪＯＪＯ」商標，告訴人商標圖樣主要部分實為「ＪＯ
    ＪＯ」，因此判斷前揭二商標是否構成近似，應該就該二商
    標圖樣之主要部分「ＪＯＪＯ」、「ＪＯＪＯＢＡ」做比較
    ，而被告實際之使用方法，係以墨色為底色，以反白方式表
    現商標之文字，且主要部分皆有「ＪＯＪＯ」，恐使消費者
    有誤認之虞，應認「ＪＯＪＯＢＡ」近似告訴人之「ＮＡＴ
    ＵＲＡＬＬＹ　ＪＯＪＯ」商標，告訴人並曾對「ＪＯＪＯ
    ＢＡ」服務標章提出商標近似之異議，雖經經濟部智慧財產
    局審定異議不成立，惟經濟部已依法撤銷智慧財產局異議不
    成立之審定，且商標近似之判斷，應以普通知識之一般消費
    者為斷，原判決卻以無法期待未具專業知識之被告辨識前述
    二商標是否近似為由，判決被告無罪，顯係誤認商標近似之
    審查標準，被告經營衣服販賣行業並非短期，對告訴人之「
    ＮＡＴＵＲＡＬＬＹ　ＪＯＪＯ」商標應具有一定之認識，
    依據「商標使用之注意事項」第二點規定，商標圖樣若係中
    、外文與圖形之聯合式，應一併使用，不得單獨使用其中之
    一部分，歐妮公司註冊登記之商標為「荷荷葩ＪＯＪＯＢＡ
    」，在本案中卻單獨使用外文部分，未與中文部分一併使用
    ，已與上開規定有違，經原審當庭勘驗，亦發現扣案證物之
    商標圖樣與歐妮公司註冊登記之商標有所不同，足證扣案之
    證物有侵害告訴人之商標，此亦係被告所明知或容認之事項
    ，原審判決被告無罪，殊屬不當等情詞，提起本件上訴。
三、然查：商標法第八十二條之販賣仿冒商標商品罪，以行為人
    明知為仿冒商標商品而販賣，為其犯罪構成要件。而本案被
    告自警訊時起，以至偵、審中，非但否認有明知為仿冒商標
    商品仍為販賣之犯罪故意，並以：伊所販售扣案八件印有「
    ＪＯＪＯＢＡ」商標之服飾，係「歐妮股份有限公司」所生
    產，由伊以每件新台幣（下同）二百二十元之價格向中盤商
    「順琦服裝行」批來販售，當時批發商告知此為真品，「歐
    妮股份有限公司」亦確有獲得授權使用商標專用權人顏明輝
    於七十六年二月間向當時之經濟部中央標準局所註冊登記之
    「荷荷葩ＪＯＪＯＢＡ」商標圖樣，上開扣案八件服飾所印
    「ＪＯＪＯＢＡ」商標，應未侵害告訴人之「ＮＡＴＵＲＡ
    ＬＬＹ　ＪＯＪＯ」商標等情詞置辯。茲查：商標專用權人
    顏明輝確有於七十六年二月間向當時之經濟部中央標準局註
    冊登記取得「荷荷葩ＪＯＪＯＢＡ」商標圖樣專用權，並於
    八十六年間移轉登記予「歐妮股份有限公司」，有上開商標
    註冊證在卷可稽。而批發扣案八件服飾給被告之證人即「順
    琦服裝行」人員丙○○亦於本院審理時，證述：被告在批貨
    時，有要求提供商標註冊證及授權證明，其等亦有拿商標註
    冊證明給被告觀看等語。如從被告在被警查獲之後，到警局
    應訊時，即有供稱：「我們有申請商標，．．．．．．，老
    闆有傳真給我附給警方」、「老闆有向我保證該ＪＯＪＯＢ
    Ａ衣服有申請商標」等語以觀，證人丙○○之上開證詞，應
    屬可信。雖依據卷內所示「荷荷葩ＪＯＪＯＢＡ」商標圖樣
    專用權，能否使用扣案八件服飾上面所印之「ＪＯＪＯＢＡ
    」商標圖樣，及上開「ＪＯＪＯＢＡ」商標圖樣有無侵害告
    訴人於八十九年間向經濟部智慧財產局所註冊登記之「ＮＡ
    ＴＵＲＡＬＬＹ　ＪＯＪＯ」商標專用權，此於告訴人及「
    歐妮股份有限公司」之間、及告訴人與本案被告之間，均生
    有爭議，告訴人並對「歐妮股份有限公司」使用「ＪＯＪＯ
    ＢＡ」服務標章部分，向經濟部智慧財產局提出商標近似之
    異議，迄仍懸而未決。但本案被告僅為一般夜市擺攤販賣衣
    服之商販。其在批衣販賣之前，既就商品有無侵害他人商標
    乙事進行查證，「順琦服裝行」人員所提示之「荷荷葩ＪＯ
    ＪＯＢＡ」商標專用證，亦確有「ＪＯＪＯＢＡ」英文字樣
    ，且本案亦無任何證據足以證明被告先前曾遇過或知悉相同
    之商標爭議，並被明確告知或知悉扣案八件服飾上面所印之
    「ＪＯＪＯＢＡ」商標圖樣，有侵害告訴人之「ＮＡＴＵＲ
    ＡＬＬＹ　ＪＯＪＯ」商標專用權，在此情形，謂被告會就
    其所販賣每件定價三百九十元之商品八件，再索閱相關資料
    審認公訴人上訴意旨所述上開事項，並據此而有「扣案八件
    服飾上面所印之【ＪＯＪＯＢＡ】商標圖樣，係侵害告訴人
    之【ＮＡＴＵＲＡＬＬＹ　ＪＯＪＯ】商標專用權」之主觀
    認知或容認，此尚難認與情理相符。原審判決亦依據卷內相
    關證據，說明何以無法確認被告有明知為仿冒商標商品仍為
    販賣之理由，核無不合。公訴人之上訴意旨所述上情，主要
    仍在扣案八件服飾上面所印之「ＪＯＪＯＢＡ」商標圖樣有
    無侵害告訴人之「ＮＡＴＵＲＡＬＬＹ　ＪＯＪＯ」商標專
    用權之專業爭議，至於具有普通知識之一般消費者是否會將
    扣案之八件服飾上面所印之上開商標圖樣，誤認係近似於告
    訴人之上開商標，此與被告主觀之認知及犯意之有無，亦無
    絕對之必然關係。依據本案卷證資料及上訴意旨所述上情，
    本院仍無法獲致被告有明知為仿冒商標商品仍為販賣之心證
    。公訴人依據告訴人之請求，以前開情詞上訴指摘原審判決
    被告無罪不當，請求本院將原審判決撤銷，改判被告有罪，
    其上訴核無理由，應予駁回。
四、據上論斷，應依刑事訴訟法第三百七十三條、第三百六十八
    條，判決如主文。
本案經檢察官甲○○到庭執行職務。
中　　華　　民　　國　　94　　年　　9 　　月　　21　　日
              刑事第三庭  審判長法　官　江　錫　麟
              　　　　　　　　　法　官　胡　忠　文
              　　　　　　　　　法　官　廖　柏　基
上列正本證明與原本無異。
不得上訴。
　　　　　　　　　　　　　　　　書記官　詹　錫　朋
中　　華　　民　　國　　94　　年　　9 　　月　　22　　日
　　　　　　　　　　　　　　　　　　　　　　　　　　　Ｒ
